# 求助陈版主，关于股改时“其他综合收益”是否一并折股的问题

提问人：无名氏 666 时间：2021-07-27 13:18:00
陈版主您好，
最近在业务中遇到了一个案例，公司股改的时候，母公司层面的其他综合收益中“不能重分类进损益的其他综合收益-其他权益工具投资公允价值变动”有金额，由于不能确定是否应该在股改时一并折股，所以在网上搜了一下案例，发现不管是“不能重分类进损益的其他综合收益”，还是“将重分类进损益的其他综合收益”，只要在母公司层面存在，都会一并折股。关于上述情况，有两个问题请教陈版主：
一、如果将“不能重分类进损益的其他综合收益-其他权益工具投资公允价值变动”折股，其实相当于重分类进了“资本公积-股本溢价”，未来处置相应的其他权益工具的时候，是冲减“资本公积-股本溢价”，还是在“不能重分类进损益的其他综合收益-其他权益工具投资公允价值变动”中记一个负数？
二、看到京华激光（ 603607 ）在反馈回复中提到：“根据中国证监会对《会计问题征询函》的复函（会计部函[2008]50 号） 的规定，可供出售金融资产公允价值变动形成的利得或损失，在相关法律法规有明确规定前，可供出售金融资产的公允价值变动部分，暂不得用于转增股份。”。按照我的理解，现在“不能重分类进损益的其他综合收益-其他权益工具投资公允价值变动”，其实也算“会计部函[2008]50 号”当时所说的公允价值变动形成的利得或损失，如果按这个规定来说，其实是不应该折股的。
就上述两个问题，请陈版主解惑。

回答人：chenyiwei
这个问题没有明确规定，一般做法是一并折股，后续处置对应的金融资产时，在“其他综合收益”中留下一个负数余额。但为了避免这部分留存收益后续被分配，影响折股净资产的完整性，故也可以选择届时实现时将其转入资本公积而不是留存收益处理。但这种做法似乎未见到实例。